【裁判字號】    99,交聲,900
【裁判日期】    991116
【裁判案由】    交管條例聲異
【裁判全文】
臺灣板橋地方法院交通事件裁定         99年度交聲字第900號
原處分機關  交通部公路總局臺北區監理所
異  議  人
即受處分人  甲○○
上列異議人即受處分人因違反道路交通管理處罰條例案件，對於
交通部公路總局臺北區監理所民國99年3 月25日北監自裁字第裁
40-CQ0000000號違反道路交通管理事件裁決處分聲明異議，本院
裁定如下：
    主  文
異議駁回。
    理  由
一、按汽車駕駛人，行車速度，超過規定之最高時速，除有第43
    條第1 項第2 款情形外，處新臺幣（下同）1,200 元以上2,
    400 元以下罰鍰，並記違規點數1 點，道路交通管理處罰條
    例第40條、第63條第1 項第1 款分別定有明文。
二、原處分意旨略以：異議人即受處分人（下稱受處分人）甲○
    ○於民國99年1 月1 日下午4 時16分許，駕駛車牌號碼HF-0
    479 號自用一般小客車，行經限速50公里之臺北縣樹林市○
    ○路212 號（往迴龍方向）處，經測速時速65公里，超速15
    公里（未滿20公里），因有「汽車駕駛人行車速度，超過規
    定之最高時速未滿20公里」之交通違規行為，經臺北縣政府
    警察局樹林分局交通分隊員警以北縣警交大字第CQ0000000
    號（下稱本件舉發通知單）舉發違反道路交通管理事件通知
    單檢附採證照片逕行舉發。受處分人於99年2 月20日應到案
    日期前之同年月4 日到案提出申訴，經原處分機關函請舉發
    單位調查結果，仍認受處分人有上開違規行為，原處分機關
    乃於99年3 月25日依照道路交通管理處罰條例第40條、第63
    條第1 項第1 款（裁決書漏載「第1 款」，應予補充）及違
    反道路交通管理事件統一裁罰基準表之規定，裁處受處分人
    罰鍰1,600 元，並記違規點數1 點等情。
三、異議意旨則略以：受處分人去電經濟部標準檢驗局，所得答
    覆為查無0000000 號本件舉發用之雷達測速器。又依據道路
    交通管理處罰條例第7 條之2 規定，對於超速車輛拍照舉發
    時，在一般道路必須於至少100 公尺前，快速道路…至少30
    0 公尺前，明顯標示之，雖樹林分局函覆在測速地點前200
    公尺及400 公尺設有「常有測速照相」標誌牌2 面，並無受
    處分人質疑未有明顯標示一事，惟受處分人特至現場拍攝樹
    林分局所謂明顯標誌牌2 面（如隨文檢附相片A、B），與同
    一條路（樹林中正路213 號前往板橋方向）中間分隔島上所
    設標誌（如相片C ），尺寸大小實有天壤之別，相片A及B上
    標誌牌，不管大小或放置位置，實難讓一般駕駛人經過時能
    看見或看清內容，故質疑此「明顯標示之」為何云云。
四、經查：
（一）本件受處分人於99年1 月1 日下午4 時16分許，駕駛車牌
      號碼HF-0479 號自用一般小客車，行經限速50公里之臺北
      縣樹林市○○路212 號（往迴龍方向）處，經雷達測速儀
      測獲行車時速65公里，超速15公里（未滿20公里），而有
      汽車駕駛人行車速度，超過規定之最高時速未滿20公里之
      交通違規行為，並由臺北縣政府警察局樹林分局交通分隊
      員警依採證照片逕行舉發乙節，有本件舉發通知單1 紙及
      採證照片1 幀在卷足參，故受處分人本件違規行為堪以認
      定。
（二）本件舉發超速違規所使用之號雷達測速儀為GATSOMETER廠
      牌，型號為主機RS-GS11 、天線TYPE24，器號為主機0147
      、天線3254，規格為24.125GHz（K-Band） 照相式，係經
      由經濟部標準檢驗局委託財團法人臺灣電子檢驗中心執行
      檢定合格後，以該局名義核發，而其檢定合格單號碼為MO
      GA0000000A、MOGA0000000B，檢定日期為98年1 月3 日、
      有效期限為99年1 月31日之情，此有經濟部標準檢驗局98
      年1 月6 日核發之雷達測速儀檢定合格證書（證號：MO00
      00000 ）及該局99年6 月3 日經標四字第09900071820 號
      函各1 紙在卷可考，堪見本件舉發所使用之雷達測速儀器
      在本件舉發時尚在檢定合格期間內，且無證據證明該機器
      有故障之虞，是所測得之車輛速度資料，自屬正確無疑，
      受處分人空言質疑測速儀未有合格證書云云，顯無足採。
（三）按對於行車速度超過規定之最高速限之違規行為，採用固
      定或非固定式科學儀器取得證據資料證明者，於一般道路
      須至少於100 公尺前，明顯標示之，道路交通管理處罰條
      例第7 條之2 第3 項定有明文。經查，本件舉發員警在測
      速地點前200 公尺及400 公尺處設有常有測速標誌牌2 面
      之事，有受處分人自行拍攝提出供本院參考之上開標誌告
      示牌照片2 幀在卷可證，受處分人並未否認之，且與臺北
      縣政府警察局樹林分局99年2 月25日北縣警樹交裁字第09
      90005886號書函內說明相符，是本件已設有測速照相告示
      牌一事，足堪認定。而細究上開告示牌設立位置外觀，係
      位於道路中央分隔島上，以黃底黑字分明之清楚字形標誌
      ，高空懸掛於號誌燈桿中間處，並未受有他物遮掩或覆蓋
      ，換言之，對上開告示牌之設立及其內容，過往之用路權
      人均足一目了然，而可期待駕駛人均有注意及遵循辨識而
      達守法交通之要求，上開標誌已達明顯性設置標準自明，
      並不因同路段另有設立規格尺寸不一之常有測速照相告示
      牌，而異此認定，是受處分人率憑不同設立之告示牌規格
      論定明顯與否云云，而忽視各該牌誌之設立明顯性，所為
      辯解，並不足為採。
五、綜上所述，受處分人確於前揭時、地，駕駛車號HF-0479 號
    自用一般小客車，有「汽車駕駛人行車速度，超過規定之最
    高時速未滿20公里」之違規行為，受處分人所辯上開各節核
    屬事後卸責之詞，均不足採信，業如前述。原處分機關依首
    揭規定，裁罰受處分人罰鍰1,600 元，並記違規點數1 點，
    無何違誤或不當之處。本件異議為無理由，應予駁回。
據上論斷，應依道路交通事件處理辦法第18條，裁定如主文。
中    華    民    國    99    年    11    月    16    日
                  交通法庭    法  官    方鴻愷
以上正本證明與原本無異。
如不服本裁定，應於送達後5 日內向本院提出抗告狀。
                              書記官    江怡萱
中    華    民    國    99    年    11    月    17    日

司法院資訊處製作；財團法人民間司法改革基金會備份。
